【裁判字號】    89,易,1468
【裁判日期】    900723
【裁判案由】    恐嚇
【裁判全文】
臺灣臺北地方法院刑事判決                        八十九年度易字第一四六八號
    公  訴  人  臺灣臺北地方法院檢察署檢察官
    被      告  丙○○
    選任辯護人  陳適庸律師
    被      告  甲○○
右列被告因恐嚇案件，經檢察官提起公訴（八十九年度偵字第三七五九號），本院判
決如左：
    主  文
丙○○、甲○○共同以加害生命之事恐嚇他人，致生危害於安全，各處拘役貳拾日，
如易科罰金，均以參佰元折算壹日。均緩刑貳年。
    事  實
一、丙○○、甲○○均為台北市○○區○○路二段四○○號九樓之一萌安股份有限公
    司（下稱萌安公司，實際上負責人為丁○○）之員工，亦均投資萌安公司所投資
    設立之美國費爾茲太太餅乾公司門市店，因投資虧損，民國（下同）八十九年一
    月十一日下午，於該公司上址由丁○○召開股東會議討論時，要求丁○○退還未
    開店部分之權利金及部分未使用之權利金，為丁○○所拒，丙○○、甲○○二人
    乃共同基於犯意之聯絡，適當日報紙報導台北市長馬英九巡視淡水河，發現一具
    無名屍，丙○○即以大聲唸報紙：「前幾天馬英九市長到淡水巡視，有看到一具
    無名浮屍，不知下一個是誰。」等語之方式恐嚇丁○○，甲○○則向丁○○恐嚇
    稱：「我就不相信找黑道來拿不到錢」等語恐嚇丁○○，均以加害丁○○生命之
    方式予以恫嚇，使丁○○心生畏懼，致生危害於其安全。
二、案經丁○○訴由台北市政府警察局松山分局報告台灣台北地方法院檢察署檢察官
    偵查起訴。
    理  由
一、訊之被告丙○○及甲○○均矢口否認右揭恐嚇事實，被告丙○○辯稱，伊當時係
    在唸報紙，並非針對告訴人丁○○云云；被告甲○○則辯稱，伊未曾說找黑道要
    錢以恐嚇告訴人云云。惟查：右揭事實，業據告訴人指訴歷歷，而被告丙○○既
    於前揭時地與告訴人商討解決投資虧損之事，應無在會場宣讀與該事宜無關之社
    會新聞之理？又在場證人王天仁到庭證稱，被告丙○○當時音量很大，而一般人
    看報紙豈有無端大聲朗誦之理？其故意大聲讓告訴人聽聞，顯然意在恐嚇，所辯
    無非卸責之詞，不足採信，至於被告甲○○確有上述恐嚇言語，復經證人陳文祥
    、戊○○、分別於偵查中及本院審理時證述明確，徵之事後告訴人向警方報案之
    情可知，其因遭恐嚇而心生畏懼，故而本案事證明確，被告二人犯行堪以認定。
二、核被告二人所為，均係犯刑法第三百零五條之恐嚇罪。被告二人就此犯行有犯意
    聯絡與行為分擔，應論以共同正犯。審酌被告二人係因投資告訴人之公司失利，
    在虧損未能獲得補償，一時情急而有此行為，尚屬情有可原，犯罪之手段、所生
    危害及犯罪後態度等一切情狀，從輕量處如主文所示之刑，並均諭知易科罰金之
    折算標準。末查：被告二人均未曾受有期徒刑以上刑之宣告，有台灣高等法院被
    告全國前案紀錄表可稽，經此教訓，應知警惕無再犯之虞，本院認所宣告之刑以
    暫不執行為適當，爰均諭知緩刑二年，以啟自新。
三、據上論斷，應依刑事訴訟法第二百九十九條第一項前段，刑法第二十八條，第三
    百零五條，第四十一條第一項前段、第七十四條第一款，罰金罰鍰提高標準條例
    第一條前段、第二條，判決如主文。
本案經檢察官乙○○到庭執行職務
中      華      民      國      九十      年      七      月  二十三    日
                                      臺灣臺北地方法院刑事第二庭
                                          法  官  曾  正  龍
右正本證明與原本無異。
如不服本判決應於送達後十日內向本院提出上訴狀。
                                          書記官  彭  自  青
中      華      民      國      九十      年      八      月    十四    日
附錄法條：
刑法第三百零五條
以加害生命、身體、自由、名譽、財產之事，恐嚇他人致生危害於安全者，處二年以
下有期徒刑、拘役或三百元以下罰金。


司法院資訊處製作；財團法人民間司法改革基金會備份。
